【裁判字號】    97,訴,771
【裁判日期】    971215
【裁判案由】    違反毒品危害防制條例
【裁判全文】
臺灣新竹地方法院刑事判決               97年度訴字第771號
公  訴  人  臺灣新竹地方法院檢察署檢察官
被      告  甲○○
                      樓
上列被告因毒品危害防制條例案件，經檢察官提起公訴（97年度
毒偵字第1300號），本院合議庭裁定適用簡式審判程序，判決如
下：
    主  文
甲○○施用第一級毒品，累犯，處有期徒刑柒月，扣案海洛因毒
品壹包（驗餘重零點壹陸肆零公克）、含有海洛因毒品之香菸壹
支，均沒收銷燬；又施用第二級毒品，累犯，處有期徒刑肆月。
應執行有期徒刑玖月，扣案海洛因毒品壹包（驗餘重零點壹陸肆
零公克）、含有海洛因毒品之香菸壹支，均沒收銷燬。
    事  實
一、
（一）甲○○前於民國91年間，因施用毒品案件，經本院以91年
      度毒聲字第141 號裁定送觀察、勒戒後，認有繼續施用毒
      品之傾向，再經本院以91年度毒聲字第646 號裁定強制戒
      治，嗣於92年6月8日強制戒治執行完畢而釋放，經臺灣新
      竹地方法院檢察署檢察官以92年度戒毒偵字第37號為不起
      訴處分確定。又因於93至95年間之施用第一、二級毒品案
      件，經附表所示法院於附表所示之時間，以附表所示之判
      決判處如附表所示之刑期確定，嗣經臺灣桃園地方法院以
      96年度聲減字第1381號裁定減刑並定執行刑確定，於96年
      11月17日縮刑期滿執行完畢。
（二）詎其仍分別基於施用第一級毒品海洛因、第二級毒品安非
      他命之犯意，於97年6月6日中午12時30分許採尿時起回溯
      26小時內之某時，在新竹市○○路29號「水蜜桃旅館」內
      ，將海洛因摻入香菸內點燃吸食而施用第一級毒品海洛因
      1 次，復於97年6月6日上午12時30分許採尿時起回溯96小
      時內之某時，在上開「水蜜桃旅館」內，將安非他命放入
      玻璃球內燒烤變成煙霧後吸食，而施用第二級毒品安非他
      命1 次，嗣於97年6月6日上午10時10分許，在「水蜜桃旅
      館」501號房內為警查獲，並扣得海洛因毒品1包（驗餘重
      0.1640公克）、含有海洛因毒品之香菸1支。
二、案經新竹市警察局第一分局報告臺灣新竹地方法院檢察署檢
    察官偵查起訴。
    理  由
一、本件被告甲○○所犯施用第一、二級毒品罪，均『非』死刑
    、無期徒刑、最輕本刑為3 年以上有期徒刑之罪，或高等法
    院管轄第一審之案件，被告於本院準備程序進行中，就被訴
    事實為有罪之陳述，經本院合議庭認合於刑事訴訟法第 273
    條之1第1項之規定，裁定適用簡式審判程序，合先敘明。
二、訊據被告甲○○對於前揭施用第一級毒品海洛因、第二級毒
    品安非他命之犯行，於本院準備程序及簡式審判程序時均坦
    承不諱，並有新竹市警察局第一分局扣押筆錄、真實姓名代
    號對照表、濫用藥物尿液檢驗報告各1 份附卷可稽（見97年
    度偵字第4045號卷第13至17頁、第42頁、第45頁），此外，
    並有海洛因毒品1 包（驗餘重0.1640公克）、含有海洛因毒
    品之香菸1支扣案可佐（以97年度白保管字第177號、97年度
    保管字第980 號扣押保管中，扣押物品清單見97年度偵字第
    4045號卷第36頁、第37頁）。被告上開自白內容確與事實相
    符，堪足採信，本案事證已臻明確，被告上開犯行洵堪認定
    ，自應依法予以論罪科刑。
三、論罪科刑
（一）被告有如前揭事實欄一（一）所示因施用毒品經送觀察、
      勒戒、強制戒治之執行紀錄等情，有臺灣高等法院被告前
      案紀錄表在卷可按，被告既於92年6月8日強制戒治執行完
      畢，復於93年至95年間再犯施用第一、二級毒品犯行，經
      法院判處刑罰之處遇程序確定，是其本件犯行自應依法予
      以論罪科刑。
（二）所犯罪名：核被告所為係犯毒品危害防制條例第10條第 1
      項、第2項之施用第一、二級毒品罪。
（三）其施用前持有海洛因、安非他命毒品之低度行為，應分別
      為施用之高度行為所吸收，不另論罪。
（四）分論併罰：被告本件施用第一、二級毒品犯行，時間不同
      ，犯意各別，行為互異，應予分論併罰。
（五）被告有事實欄一（一）所示有期徒刑執行完畢之前科，有
      臺灣高等法院被告前案紀錄表1 份附卷可稽，其於有期徒
      刑執行完畢5 年內故意再犯本件有期徒刑以上之數罪，均
      為累犯，均應依刑法第47條第1項之規定加重其刑。
（六）爰審酌被告素行不佳，前經執行觀察、勒戒、強制戒治後
      ，仍未戒除毒癮、施用毒品嚴重危害其身心健康，坦認犯
      行，犯罪後態度良好等一切情狀，分別量處如主文所示之
      刑，並定應其執行之刑，以資懲儆。
（七）扣案海洛因毒品1 包（驗餘重0.1640公克，毒品鑑定書見
      97年度毒偵字第1300號卷第7 頁）、含有海洛因毒品之香
      菸1 支（以97年度白保管字第177號、97年度保管字第980
      號扣押保管中），均為管制之第一級毒品，應依毒品危害
      防制條例第18條第1 項前段沒收銷燬。至同時扣案之注射
      針筒7支、分裝匙1支及分裝袋1 個，被告否認為其所有，
      復查無證據證明與被告本件施用毒品犯行有關，爰不宣告
      沒收，附此敘明。
四、據上論斷，應依刑事訴訟法第273條之1第1項、第299條第 1
    項前段，毒品危害防制條例第10條第1項、第2項、第18條第
    1項前段，刑法第11條、第47條第1項、第51條第5 款，判決
    如主文。
本案經檢察官陳麗芬到庭執行職務。
中    華    民    國    97    年    12    月    15    日
                  刑事第六庭  法  官  黃美盈
以上正本與原本相符。
如不服本判決應於收受本判決後10日內向本院提出上訴書狀，其
未敘述上訴理由者，並得於提起上訴後10日內向本院補提理由書
狀（均須按他造當事人之人數附繕本）「切勿逕送上級法院」。
中    華    民    國    97    年    12    月    15    日
                              書記官  吳美雲
附錄論罪科刑法條：
毒品危害防制條例第10條：
施用第一級毒品者，處6月以上5年以下有期徒刑。
施用第二級毒品者，處3年以下有期徒刑。
附表：
┌──┬──────┬────┬───────┬──────┬───┐
│編號│判        決│確定日期│判  決  內  容│減刑後宣告刑│備註  │
├──┼──────┼────┼───────┼──────┼───┤
│1   │臺灣新竹地方│95年 1月│施用第 1級毒品│有期徒刑 3月│應執行│
│    │法院94年度訴│14日。  │部分，有期徒刑│15日。      │有期徒│
│    │字第 914號判│        │7月。         │            │刑10月│
│    │決。        │        ├───────┼──────┤。    │
│    │            │        │施用第 2級毒品│有期徒刑 2月│      │
│    │            │        │部分，有期徒刑│15日。      │      │
│    │            │        │5月。         │            │      │
├──┼──────┼────┼───────┼──────┤      │
│2   │臺灣新竹地方│95年6月5│施用第 1級毒品│有期徒刑 3月│      │
│    │法院95年度訴│日。    │部分，有期徒刑│。          │      │
│    │字第 296號判│        │6月。         │            │      │
│    │決。        │        ├───────┼──────┤      │
│    │            │        │施用第 2級毒品│有期徒刑 2月│      │
│    │            │        │部分，有期徒刑│15日。      │      │
│    │            │        │5月。         │            │      │
├──┼──────┼────┼───────┼──────┼───┤
│3   │臺灣桃園地方│95年12月│施用第 1級毒品│有期徒刑 3月│應執行│
│    │法院95年度訴│25日。  │部分，有期徒刑│。          │有期徒│
│    │字第2270號判│        │6月。         │            │刑 5月│
│    │決。        │        ├───────┼──────┤。    │
│    │            │        │施用第 2級毒品│有期徒刑 2月│      │
│    │            │        │部分，有期徒刑│15日。      │      │
│    │            │        │5月。         │            │      │
└──┴──────┴────┴───────┴──────┴───┘


司法院資訊處製作；財團法人民間司法改革基金會備份。
